【裁判字號】    91,交聲,210
【裁判日期】    920107
【裁判案由】    聲明異議
【裁判全文】
臺灣臺南地方法院交通事件裁定                    九十一年度交聲字第二一號
    移
    受 處分 人  甲○○
右列受處分人因違反道路交通管理處罰條例案件，對於交通部公路總局嘉義區監理所
麻豆監理站於九十一年五月八日所為之裁決處分（原處分案號：麻監五字第裁七五─
Ｍ00000000號），聲明異議，本院裁定如左：
    主  文
異議駁回。
    理  由
一、聲明異議意旨如異議狀所載（詳見附件）。
二、按汽車駕駛人，酒精濃度超過規定標準者，處新台幣一萬五千元以上六萬元以下
    罰鍰，並當場禁止其駕駛及吊扣其駕駛執照一年，因而肇事致人受傷者，並吊扣
    其駕駛執照二年，又駕駛汽車肇事致人受傷或死亡，應即採取救護或其他必要措
    施，並向警察機關報告，不得駛離；違者吊扣其駕照三個月至六個月；逃逸者吊
    銷駕駛執照，道路交通安全管理條罰條例第三十五條第一項第一款、第六十二條
    第一項，定有明文。
三、經查：
（一）、本件受處分人即異議人甲○○就其酒精濃度超過標準（吐氣所含酒精濃度為
        每公升０．六四毫克）駕駛汽車，並致人受傷一情，並未聲明不服，核先敘
        明。
（二）、異議人甲○○固不否認於民國九十一年三月二十二日晚上十一時四十五分許
        ，駕駛車號ＴＣ─九四三九號自用小客車，沿臺南縣新營市○○路，由南向
        北方向行駛，行至該路與民治路之設有閃光紅燈之交岔路口時，因酒後注意
        力未集中，且未注意其行向為閃光紅燈及支線車道，應減速接近，先停止於
        交岔路口前，讓幹道車優先通過，而貿然持速前進，適有被害人李芸璉所駕
        駛、車號ＮＸＶ─四八一號重型機車，沿前述民治路由西向東方向行駛而至
        ，異議人見狀避煞不及，而撞及該重型機車之車頭左側，致被害人因此受有
        下背及臀部挫瘀傷、右小腿及右手挫擦傷之事實，然否認肇事逃逸，辯稱：
        當時精神很差，故與人發生事故時毫無感覺，並不知情，經人追上來告知後
        ，即立刻趕返事故現場處理，應無肇事逃逸之行為，若知道發生車禍，一定
        會留在現場，原處分認異議人有肇事逃逸之違規行為，與事實不盡相符，乃
        提起本件異議云云。
（三）、異議人確於前述時間，駕駛自用小客車與被害人騎駛之機車發生擦撞，致被
        害人因此受有下背及臀部挫瘀傷、右小腿及右手挫傷之傷害等事實，業據受
        處分人即異議人於警訊中自承在卷，核與被害人於警訊時所指述之情節相符
        ，證人即現場目擊之黃文恩亦就車禍肇事之過程於警訊時證稱甚詳，並有吐
        氣酒精濃度測試報告表、臺南縣警察局違反道路交通管理事件通知單、道路
        交通事故調查報告表及營新醫院診斷證明書各一紙在卷可資佐證。
（四）、其次，被害人於法院審理本件刑事案件時指稱「車禍是我的前輪擦撞到被告
        的左側」、「擦撞後，機車倒地的聲音比較大，而擦撞的聲音比較小」（參
        見臺灣臺南地方法院九十一年度交訴字第一四六號第五四頁、第五五頁），
        被告於偵查中亦坦承「（問：對卷附照片有何意見？提示照片）沒有，車左
       前側受損的部分是昨天撞的，有部分是與警車磨擦造成的」、「（問：提示
        照片，你車子左前方之保險桿何以壞了？）因撞及對方之機車，在中正路及
        民治路路口」（參見偵查卷五頁反面、九頁）等各語。足見異議人所有車號
        ＴＣ─九四三九號自用小客車前方保險桿左側凹陷斷裂，亦含有撞擊該機車
        所致之因素存在，尚非全與警車衝撞所造成，觀諸異議人車損照片，車頭左
        側角凹陷，而警車右側僅為擦痕，二車之撞擊點顯非嚴重（偵查卷第四０頁
        ），益見當初異議人自小用客車與被害人之機車撞擊時非全無聲響，且自用
        小客車左側前方，與駕駛人係同一方向，為駕駛人所容易注意及之，參以異
        議人經警測得吐氣所含酒精濃度為每公升０．六四毫克，有酒精濃度測試表
        一紙附卷可參，而依專家研究指出在此濃度之行為表現及狀態僅為平衡感與
        判斷力障礙度升高（刑事法律專題研究十七第三一三頁，尚未達明顯酒醉程
        度或無意識程度），且異議人駕駛汽車，駛至臺南縣新營市○○路與民治路
        ，由南向北要至路口時，左前輪輪胎爆胎，而想將車駛至路邊停放，因認車
        輛壞掉，而欲直接返家，所以才從新營市○○路○○路行駛要回家等情，亦
        據異議人於警訊中自承在卷，揆諸異議人尚知左前輪輪胎爆胎，欲將車駛至
        路邊停放，惟結果並未在路邊停放，仍繼續往前行駛，益見異議人當初酒醉
        駕車，然尚非至全然無意識之狀態，對於前述之撞擊並非不能察覺，是其所
        辯，顯不足採。
（五）、況本件受處分人即異議人因此次車禍所犯肇事逃逸罪之刑事案件，業經臺灣
        高等法院臺南分院於九十一年十二月三日，以九十一年度交上訴字第一二０
        九號刑事判決，判處有期徒刑六月在案等情，亦據本院調閱前述刑事案件全
        卷查明屬實，並有右述刑事判決書一份存卷可佐，故異議人有於上開時、地
        ，酒後駕駛小客車肇事，並致被害人受傷而逃逸之行為，應堪認定。
四、綜上所述，本件受處分人即異議人有於右述時、地，駕駛自用小客車，行經臺南
    縣新營市○○路與民治路之交岔路口時，因酒後注意力未集中，且未注意其行車
    方向係閃光紅燈及支線道，未停止於該交岔路口，讓幹道車先行，反而貿然持速
    前行，不慎撞及被害人所騎駛之機車，並造成被害人受有下背及臀部挫擦瘀傷、
    右小腿及右手挫傷之傷害後，而逕行逃逸等事實，既堪認定，則原處分機關即移
    送機關交通部公路總局嘉義區監理所麻豆監理站，據此並引用上開道路交通管理
    處條例第三十五條第一項第一款、第六十二條第一項前段之規定，裁處異議人新
    台幣四萬五千元、並吊扣駕駛執照二十四個月、吊扣期滿永久吊銷駕駛執照，於
    法即無不當。至本件異議經核並無理由，故應予以駁回。
五、據上論斷，應依道路交通案件處理辦法第十九條，裁定如主文。
中      華      民      國      九十二      年      一      月    七    日
                              臺灣臺南地方法院交通法庭
                                  法  官  洪  士  傑
右正本證明與原本無異
如不服本裁定應於送達後五日內向本院提出抗告狀
                                  書記官  孫  鈴  堯
中      華      民      國      九十二      年      一      月  十三    日


司法院資訊處製作；財團法人民間司法改革基金會備份。
